---
title: Lexicon
layout: page
has_children: true
---

# Lexicon

|            |    Singular   |    Plural     |
|------------|---------------|---------------|
| Nominative common|-∅, -s|-~i|
| Geninitive | -∅, -he | -E |
| Dative  | -i, -ye, ∅ | -e, -∅ |
| Accusitive common| -~, -N | -s |
| Ablative | -(e)di | |
| Nominative-Accusitive neuter |-~, -∅ |-a|
|Locative|-∅, -e||

|            |    Singular   |    Plural     |
|------------|---------------|---------------|
| Nominative | 𐊍𐊀𐊅𐊀 (lada) | 𐊍𐊀𐊅𐊙𐊆 (ladAi) |
| Geninitive | 𐊍𐊀𐊅𐊀𐊛𐊁* (ladahe*) | 𐊍𐊀𐊅𐊚* (ladE*) |
| Dative  | 𐊍𐊀𐊅𐊆 (ladi) | 𐊍𐊀𐊅𐊀 (lada)  |
| Accusitive | 𐊍𐊀𐊅𐊙 / 𐊍𐊀𐊅𐊒 (ladA / lado) | 𐊍𐊀𐊅𐊀𐊖 (ladas) |
| Ablative | 𐊍𐊀𐊅𐊁𐊅𐊆 (ladedi*) | |
|Locative| 𐊍𐊀𐊅𐊁* (lade*)||

|            |    Singular   |    Plural     |
|------------|---------------|---------------|
| Nominative | 𐊗𐊆𐊅𐊁𐊆𐊎𐊆 (tideimi) | 𐊗𐊆𐊅𐊁𐊆𐊎𐊚𐊆* (tideimEi) |
| Geninitive | 𐊗𐊆𐊅𐊁𐊆𐊎𐊁𐊛𐊁* (tideimehe*) | 𐊗𐊆𐊅𐊁𐊆𐊎𐊚 (tideimE) |
| Dative  | 𐊗𐊆𐊅𐊁𐊆𐊎𐊆 (tideimi) |   |
| Accusitive | 𐊗𐊆𐊅𐊁𐊆𐊎𐊆 (tideimi) | 𐊗𐊆𐊅𐊁𐊆𐊎𐊆𐊖 (tideimis) |
| Ablative | 𐊍𐊀𐊅𐊁𐊅𐊆 (tideimedi) | |

~ represents nasalization of a preceeding sound.  
\* represents unattested or reconstructed forms not found in the surviving corpus. 
